【裁判字號】    98,上訴,393
【裁判日期】    980604
【裁判案由】    偽造有價證券等
【裁判全文】
臺灣高等法院高雄分院刑事判決         98年度上訴字第393號
上  訴  人  臺灣高雄地方法院檢察署檢察官
上  訴  人
即  被  告  甲○○
選任辯護人  陳文卿律師
            江雍正律師
            蘇勝嘉律師
上列上訴人因被告偽造有價證券等案件，不服臺灣高雄地方法院
96年度訴字第5026號中華民國98年2 月11日第一審判決（起訴案
號：臺灣高雄地方法院檢察署96年度偵字第26743 號），提起上
訴，本院判決如下：
    主  文
上訴駁回。
    事  實
一、甲○○前於民國（下同）93年間，以「林美華」為化名與他
    人交往，並利用為他人代辦銀行業務之機會，熟記公司客戶
    葉美華之身分證統一編號：Ｚ000000000號，嗣認識一同在彩
    翔舞蹈聯誼會學習舞蹈之乙○○後，竟基於意圖為自己不法
    所有及意圖供行使之用，而偽造有價證券之犯意，以公司需
    資金周轉為由，持公司客票向乙○○借款，並於94年9 月22
    日（起訴書誤載為94年3 月5 日），在乙○○位於高雄市三
    民區○○○路307 之7 號8 樓住處，接續以「林美華」之名
    義分別開立如附表一所示面額各為新臺幣（下同）25萬元之
    本票3 張，並在該3 張本票上偽簽不知情之葉美華之國民身
    分證統一編號：Ｚ000000000號，持向乙○○行使以作為借款
    同額款項之擔保，使乙○○誤認「林美華」即為身分證統一
    編號Ｚ000000000號之人，並信其借款債權已獲得該人擔保，
    而借與甲○○共75萬元之款項，嗣因上開本票期限屆至，甲
    ○○並未還款且避不見面，乙○○始知受騙。
二、案經乙○○訴由臺灣高雄地方法院檢察署檢察官偵查起訴。
        理  由
一、證據能力方面
(一)、按被告以外之人於偵查中向檢察官所為陳述，除顯有不可信
    之情況者外，得為證據，刑事訴訟法第159 條之1 第2 項定
    有明文。本件證人即告訴人乙○○於檢察官偵查中具結後證
    述，並無證據顯示檢察官在偵查時有不法取供之情形，亦查
    無證據顯示有顯不可信之情況，依上開說明，其於偵查中之
    證言自具有證據能力。
(二)、次按被告以外之人於審判外之言詞或書面陳述，除法律有規
    定者外，不得作為證據，刑事訴訟法第159 條第1 項固定有
    明文。然被告以外之人於審判外之陳述，雖不符同法第159
    條之1 至之4 等4 條規定，而經當事人於審判程序同意作為
    證據，法院審酌該言詞陳述或書面陳述作成時之情況，認為
    適當者，亦得為證據，同法第159 條之5 第1 項亦定有明文
    。本判決所引用其他審判外之言詞或書面陳述，其性質雖屬
    傳聞證據，且查無符合同法第159 條之1 至之4 等前4 條之
    情形，惟經檢察官及被告、辯護人於準備程序同意作為證據
    ，本院審酌亦認適當，故認均得為證據。
二、訊據上訴人即被告甲○○（下稱被告）固坦承有於上揭時、
    地以「林美華」之名義開立如附表一所示面額各25萬元之本
    票3 張，並於其上簽立他人身分證統一編號：Ｚ000000000號
    ，持向乙○○行使，每張本票各擔保借款25萬元之事實，惟
    矢口否認有上開偽造有價證券及詐欺取財之犯行，辯稱：被
    告離婚後命運不好，故改稱林美華與他人交往，並無偽造有
    價證券及詐騙他人之犯意，本票上之國民身分證號碼與被告
    之身分證號碼不同，可能是誤寫或幫人代辦銀行業務記得資
    料，就直接寫下去；況國民身分證號碼並非票據應記載事項
    ，有無記載，並不影響票據之法律效力，縱認被告有故意虛
    偽記載不實之身分證統一編號，但只要發票人之主體同一性
    並未虛偽記載，則被告之行為亦不購成偽造有價證券之犯行
    ，亦無詐欺之犯行可言。且告訴人早已知悉被告本名為甲○
    ○，仍要求被告以「林美華」名義簽發上開本票為借款擔保
    ，且上開本票所擔保之債權均已獲清償而消滅，被告顯無偽
    造有價證券之故意云云。
三、經查：
(一)、本件被告以於上揭時、地，以「林美華」名義開立如附表一
    所示本票3 張，並均在其上簽立身分證統一編號：Ｚ0000000
    00號，並以上開3 張本票各為25萬元借款擔保，持向乙○○
    借款共75萬元等情，業據被告供明在卷，核與證人乙○○於
    原審審理時證述：被告持向告訴人借款之支票為客票，故告
    訴人要求被告開立如附表一編號1 、3 所示之同額本票擔保
    ，如附表一編號2 所示本票亦是用以擔保借款，開票地點都
    在告訴人家裡等語（見原審卷第60頁、第62頁、第87頁），
    相互符合，並有如附表一所示本票影本3 張在卷可稽（見他
    字卷第5 頁、原審卷第101 頁），而上開國民身分證統一編
    號係葉美華所有一節，亦有法務部戶役政連結作業系統之葉
    美華個人基本資料各1 紙附卷可憑（見他字卷第14頁），是
    此部分之事實，應堪信為真實。
(二)、被告辯稱伊離婚後命運不好，故改稱林美華與他人交往；伊
    開票時就直接寫Ｚ000000000號，可能是之前代辦銀行業務，
    要幫客戶寫資料有印象，因而誤記云云。惟：1.被告自稱「
    林美華」或「美華」從事社會活動一節，雖經證人乙○○及
    證人即被告友人李毓財於偵查中證稱、證人即被告友人丙○
    ○、丁○○及莊碧玫於原審審理時證述在卷（見偵卷第6 頁
    至第7 頁、第19頁，原審卷第65頁、第89頁、第94頁）；惟
    被告於如附表一所示本票上，不僅簽立「林美華」之偏名，
    尚且簽立葉美華之國民身分證統一編號：Ｚ000000000號，但
    被告之身分證統一編號為Ｚ000000000號，此有被告之個人基
    本資料附卷可憑（見他字卷第13頁），與上開證號Ｚ0000000
    00號迥異，不僅英文字母不同，數字號碼、順序亦相差甚遠
    ，與一般誤繕通常係漏載數字或僅有1 碼錯誤之情形迥異；
    而國民身分證統一編號共有9 碼，並搭配1 英文字母，若非
    刻意背誦或抄錄下來，尚難僅憑曾為他人填寫資料，即熟記
    他人之身分證統一編號，而能隨時一字不差寫出。況且，被
    告自稱之化名與葉美華同為「美華」，要能任意寫中其他同
    名為「美華」之人之國民身分證統一編號機率甚低，何以被
    告竟能寫出與葉美華之國民身分證統一編號完全相同之號碼
    ？且衡情一般人更改姓名或以別名稱呼，多僅改名而未改姓
    ，被告竟連本姓一併更改，均與常情不符，參以被告亦陳明
    ：伊曾幫葉美華代辦銀行業務等語在卷（見原審卷第66頁、
    第195 頁背面），足見被告確實認識葉美華，且曾取得其國
    民身分證資料，益徵被告應係利用替葉美華代辦銀行業務之
    機會，熟記或抄錄其國民身分證統一編號，而故意在如附表
    一所示之本票上簽立葉美華之國民身分證統一編號，冒用葉
    美華之國民身分使告訴人陷於錯誤，認為該國民身分證統一
    編號所特定、表彰之主體即為被告，而無意使本票上所載之
    國民身分證統一編號證明其身分之同一性。倘被告真有以自
    己名義開票、負擔票據上權利義務之意思，其縱以林美華之
    名義開票，簽立自身之國民身分證統一編號即可，何必刻意
    於本票上冒簽葉美華之身分證統一編號？是依上開說明，被
    告在本票上「林美華」之署名旁簽立Ｚ000000000號之國民身
    分證統一編號，顯有令人以為「林美華」即為國民身分證統
    一編號Ｚ000000000號之人，而有心冒用葉美華之身分以掩飾
    真實身分，其意乃在使執票人對於發票人主體同一性發生誤
    認，藉以使執票人難以追索，並無以自己為票據付款人而負
    擔票據責任之犯意。2.按國民身分證統一編號固非票據法第
    120 條本票應記載事項，然我國國民身分證統一編號，係由
    戶政機關於戶籍登記時賦予每一位國民獨一無二之編號，並
    由1 個英文字母搭配9 個阿拉伯數字所組成，即便國民有姓
    名相同之情形，亦得以其身分證統一編號辨識、區分其等身
    分，而得以特定個人身分，足以區別特定之個體，表彰主體
    之同一性，此乃為一般民眾所週知，是被告在其所簽發之發
    票人「林美華」之簽名旁附記上開「葉美華」之國民身分證
    統一編號Ｚ000000000號，顯然足以影響發票人係「林美華」
    之特定性，此與國民身分統一編號是否為票據法第120 條本
    票應記載之事項無關。被告顯係利用其「別名」尚未達於公
    眾週知之明確程度，以附記他人國民身分證統一編號之方式
    ，意圖混淆實際發票人之同一性，其冒名偽造上開本票之犯
    意甚明。
(三)、被告雖又以：告訴人於刑事告訴狀已陳明被告曾以真名甲○
    ○向其借款，是以告訴人明知其本名，被告係因告訴人要求
    始以「林美華」名義簽發本票；又被告簽發上開本票所擔保
    之債權均已獲清償而消滅，被告顯無偽造有價證券之故意云
    云置辯。惟告訴人刑事告訴狀並無被告所稱告訴人有要求被
    告以「林美華」之名義簽發上開偽造本票之記載（見他卷第
    1 頁至第3 頁），且告訴人既係出借款項之人，若知被告之
    本名，豈有仍要求被告以他人名義簽發擔保本票，徒增債權
    回收之風險，上開辯解，與常理不符，尚難採取；況有如上
    述，本件被告非但以「林美華」之名義簽發上開本票，竟在
    簽名旁附記上開「葉美華」之國民身分證統一編號Ｚ0000000
    00號，混淆實際發票人之同一性。又按意圖供行使之用，未
    經同意或授權，而冒用他人名義簽發本票者，即應成立刑法
    第201 條第1 項之偽造有價證券罪，至是否已經清償，與已
    成立之犯罪，並無影響（最高法院89年度台上字第2170號判
    決意旨參照），查本件被告既有偽造如附表一所示3 張本票
    之事實，業如上述，依上開判決意旨說明，被告縱已清償其
    所擔保之債務，仍無礙於其所犯偽造有價證券罪責之成立。
(四)、本件被告為取得告訴人同意借款，竟以「林美華」之名義開
    立如附表一所示本票，並在該署名旁冒簽葉美華之身分證統
    一編號Ｚ000000000號，其意在使執票人對發票人主體之同一
    性陷於錯誤，並無負擔票據責任等情，已如上述，被告明知
    其所填載之身分證統一編號為葉美華所有，並非表彰其本人
    之身分，竟仍持上開偽造之本票3 張向告訴人行使做為借款
    之擔保，被告主觀上顯有為自己不法所有之意圖，具有詐欺
    取財之故意甚明；而本件告訴人於被告持公司客票向其借款
    時，因被告行使上開偽造之3 張本票作為擔保，而誤認「林
    美華」即為國民身分證統一編號Ｚ000000000號之人，若被告
    所持以借款之客票無法兌現，仍得向國民身分證統一編號為
    Ｚ000000000號之「林美華」進行追索，進而同意以上開本票
    為擔保，以本票相同面額借款與被告，而足以使告訴人受有
    財產上之損害，亦與刑法339 條第1 項詐欺取財罪之構成要
    件相符。又被告行使上開偽造之本票，並非為單純取得本票
    面額之對價，而係作為借款之擔保，其使告訴人對發票人主
    體同一性陷於錯誤，而誤認已獲得擔保進而同意借款，乃行
    使偽造有價證券以外之另一行為，自應另以詐欺取財罪相繩
    。
(五)、綜上所述，被告前開辯解，顯係卸責之詞，委不足採。從而
    ，本件事證明確，被告偽造有價證券及詐欺取財之犯行，均
    堪以認定。
四、查被告為本件犯行後，刑法已於94年2 月2 日修正公布，並
    自95年7 月1 日施行，參酌最高法院95年5 月23日刑事庭第
    8 次會議決議，應依刑法第2 條第1 項之規定，為新舊法比
    較：
(一)、修正後刑法第33條第5 款規定：「罰金：新臺幣1 千元以上
    ，以百元計算之。」，與修正前刑法同條款規定「罰金：（
    銀元）1 元以上。」不同。比較新舊法結果，本案關於刑法
    第201 條第1 項偽造有價證券罪及第339 條第1 項詐欺取財
    罪之法定刑罰金部分，自應適用行為時之法律即修正前刑法
    第33條第5 款規定，對被告較屬有利。
(二)、刑法第55條牽連犯之規定業經修正刪除，該規定刪除後，除
    法理上合於接續犯、包括一罪之情形仍可認為構成單一之犯
    罪外，其於數犯罪行為之情形，即應依刑法第51條之規定予
    以分論併罰。經新、舊法比較之結果，自以修正前刑法第55
    條從一重處斷之牽連犯，較有利於被告。
(三)、綜合上述各條文修正前、後之比較，揆諸前揭最高法院決議
    意旨及修正後刑法第2 條第1 項規定之「從舊、從輕」原則
    ，自應整體適用被告行為時之法律論處。
五、論罪科刑：
    核被告所為，係犯刑法第201 條第1 項之偽造有價證券罪，
    及同法第339 條第1 項之詐欺取財罪。被告偽造「林美華」
    署押之行為為偽造有價證券之部分行為，又其偽造有價證券
    後而復持以行使，其行使有價證券之低度行為，為偽造之高
    度行為所吸收，均不另論罪。被告偽造如附表一所示3 張本
    票係於94年9 月22日1 次開立，並持以向告訴人行使以供借
    款擔保，業據被告陳明在卷（見原審卷第197 頁），與該本
    票上所載發票日期相符，是被告上開3 次偽造有價證券及3
    次詐欺取財之犯行，乃於同時同地實施，上開2 罪各自侵害
    同一法益，各行為之獨立性極為薄弱，依一般社會健全觀念
    ，在時間差距上，難以強行分開，在刑法評價上，以視為數
    個舉動之接續施行，合為包括之一行為予以評價，較為合理
    ，均屬接續犯而應各論以一罪。公訴意旨認被告先後數次偽
    造本票以供借款擔保，詐取告訴人財物之詐欺犯行，為連續
    犯，尚有誤會。又按行使偽造有價證券，以取得票面價值之
    對價，固不另論詐欺罪，但如以偽造之有價證券供作擔保或
    作為新債清償而借款，則其借款之行為，為行使有價證券以
    外之另一行為，其間有方法結果關係，應論以詐欺罪之牽連
    犯（最高法院62年度第1 次刑庭庭長會議決定(一)，70年度台
    上字第3121號、76年度台上字第6954號判決意旨參照），查
    本件被告偽造上開本票後，復持向告訴人行使以為借款之擔
    保，另犯詐欺取財罪，已如上述，是依上開說明，應認被告
    所犯上開2 罪間，有方法目的之牽連關係，應依修正前刑法
    第55條規定，從一重之偽造有價證券罪處斷。至如附表一編
    號1 所示之本票，到期日誤載為94年3 月5 日（應為95年3
    月5 日），業據被告陳明在卷（見原審卷第66頁、第195 頁
    背面），是該本票之到期日雖因倒填而有疑義，然依票據法
    第120 條第2 項所規定本票到期日為相對必要記載事項，未
    載到期日者，視為見票即付，是上開本票其到期日因先於發
    票年、月、日，此項文義因有疑義，依票據有效解釋原則，
    應可視同無記載，而視其為未載到期日之見票即付之本票，
    不應認本票無效，仍屬有效之有價證券，尚無礙被告偽造有
    價證券罪責之成立；又被告偽造如附表一編號2 所示本票之
    犯行，雖未經檢察官於起訴書犯罪事實欄中敘明，惟該部分
    犯行與已敘及部分，有接續犯之實質上一罪關係，為起訴效
    力所及，本院自得併予審理，均附此敘明。
六、原審以被告上開偽造有價證券及詐欺取財之犯行，事證明確
    ，適用刑法第2 條第1 項前段、第201 條第1 項、第339 條
    第1 項、第205 條，修正前刑法第55條，刑法施行法第1 條
    之1 之規定，審酌被告不思以正途獲取財物，竟因公司週轉
    不靈，即以化名開立本票作為借款之擔保，並未經他人同意
    或授權，冒用葉美華之身分證統一編號簽發本票，致告訴人
    陷於錯誤而同意借款75萬元，並受有財產上之損害，且其犯
    後飾詞狡辯，矢口否認犯行，顯無悔意，迄今亦尚未與告訴
    人達成和解，惟念及被告前未曾受有期徒刑以上刑之宣告，
    有臺灣高等法院被告前案紀錄表1 份在卷可稽，且已償還告
    訴人1 萬7000元，業據告訴人陳明在卷（見他字卷第62頁）
    ，並考量被告犯罪之動機、手段、目的及被害人所受損害等
    一切情狀，量處有期徒刑3 年4 月，並以本件被告犯罪時間
    雖於96年4 月24日之前，但不合中華民國96年罪犯減刑條例
    減刑規定。又以如附表一所示之偽造本票3 張，雖未扣案，
    然並無積極證據證明業已滅失，爰依刑法第205 條規定，不
    問屬於犯人與否，均宣告沒收；又上開本票發票人欄內所偽
    造之「林美華」署押共3 枚，則因本票之沒收而包括在內，
    無庸再重複諭知沒收。另以後述理由七部分部另為無罪諭知
    部分，不能證明被告有該部分被訴詐欺取財之犯行，惟公訴
    意旨認此部分與上開詐欺取財罪間，有連續犯之裁判上一罪
    之關係，故不另為無罪之諭知。原審認事用法核無違誤，量
    刑亦稱妥適，被告上訴意旨否認上開有罪之犯行，檢察官上
    訴意旨循告訴人聲請上訴之理由以原審量刑過輕，及仍認後
    述不另為無罪諭知部分，應為有罪判決，而均指摘原判決不
    當，均為無理由，應予駁回。
七、不另為無罪諭知部分：
(一)、公訴意旨另以：被告甲○○復承上開詐欺之概括犯意，明知
    其設於臺灣區中小企業銀行鳳山分行、帳號為8856號之支票
    存款帳戶，於93年11月15日起已有退票紀錄無兌現之可能，
    於94年1 月間起至95年2 月間止，連續開立其本人名義如附
    表二所示面額之支票7 張，持向乙○○行使以為借款之擔保
    ，使乙○○陷於錯誤而如數借款與甲○○，總計共借款425
    萬7000元（含李毓財名義開立為被告換票之本票2 紙，面額
    共60萬元，並扣除被告簽發如附表一編號1 、3 所示本票擔
    保之借款50萬元），上開支票屆期均不獲兌現，被告亦避不
    見面。因認被告此部份涉犯刑法第339 條第1 項之詐欺取財
    罪嫌等語。
(二)、按犯罪事實應依證據認定之，無證據不得認定其犯罪事實；
    又不能證明被告犯罪者，應諭知無罪之判決，刑事訴訟法第
    154 條第2 項、第301 條第1 項分別定有明文。申言之，犯
    罪事實之認定應憑證據，如未能發現相當證據，或證據不足
    以證明，自不能以推測或擬制之方法，作為裁判基礎；且認
    定犯罪事實所憑之證據，雖不以直接證據為限，間接證據亦
    包括在內，然而無論直接證據或間接證據，其為訴訟上之證
    明，須於通常一般之人均不致有所懷疑，而得確信其為真實
    之程度者，始得據為有罪之認定，倘其證明尚未達到此一程
    度，而有合理之懷疑存在而無從使事實審法院得有罪之確信
    時，即應由法院為諭知被告無罪之判決，最高法院40年台上
    字第86號、76年台上字第4986號判例意旨可資參照。次按刑
    法第339 條第1 項詐欺取財罪之成立，須行為人於主觀上有
    為自己或第三人不法所有之意圖，客觀上有施用詐術，使對
    方陷於錯誤致為財產上之處分行為始足當之，此觀諸該條之
    規定甚明。是以，在經濟生活中，當事人在自由市場各自評
    估風險，相互交易，行為人如非蓄意利用詐術為之獲取，或
    相對人並非受欺罔而陷於錯誤，不得僅以行為人嗣後未履行
    清償，即推定其有施詐之犯意。
(三)、公訴意旨認被告涉有上開罪嫌，無非係以告訴人之指訴及卷
    附之法務部票據信用資訊連結作業查詢明細表1 份，認被告
    自93年11月15日起，其票據信用即有退票並於事後回補之註
    記記錄，而認被告向告訴人借款時即已陷於財務困境，無資
    力返還借款，為其論據。
(四)、訊據被告固坦承有開立其本人名義支票向告訴人借款之事實
    ，惟堅詞否認有何詐欺犯行，辯稱：伊所有之支票帳戶係於
    95年3 月間才列為拒絕往來戶，伊於94年1 月至95年2 月開
    立之支票無法如期兌現，係因公司資金周轉不靈所致，伊並
    無詐欺之犯意等語，經查：
 1. 被告在臺東區中小企業銀行鳳山分行（現改制為荷商荷蘭銀
    行股份有限公司鳳山分公司）申設之8856號支票存款帳戶，
    於93年11月15日起雖有退票紀錄，然多能回補，辦理註記手
    續，至95年3 月17日方因存款不足退票，為上開銀行列為拒
    絕往來戶一節，有甲○○之法務部票據信用資訊連結作業查
    詢明細表及荷商荷蘭銀行股份有限公司松山分公司97年1 月
    31日（97）荷銀法字第080 號函各1 份在卷可稽（見原審卷
    第169 頁至第171 頁、第42頁），足認被告於94年1 月至95
    年2 月間，雖有退票之紀錄，惟仍盡力回補使支票兌現，可
    見被告仍有履行債務之意思，自難憑此認定被告於開立如附
    表二所示之支票時已無資力，該支票均無兌現可能，而有詐
    欺之犯意。是被告上開辯解，應堪採信，而與詐欺取財罪之
    構成要件有間。
 2. 參以證人即為告訴人代收被告票據之友人吳文雄於原審審理
    時具結證稱：告訴人所提出之代收票據明細表（見原審卷第
    99頁），除一筆15萬元之支票係被告向伊借的以外，其餘均
    係乙○○拜託伊代收的，在該明細表（見原審卷第99頁）上
    有打勾的都有兌現，且伊均有將上開兌現金額轉交給乙○○
    等語明確（見原審卷第180 頁至第181 頁背面），雖證人吳
    文雄於本院審理時另證稱95年4 月5 日票號0000000 號、票
    面金額15萬元、95年3 月15日票號0000000 號、票面金額50
    萬元，被告均未兌現（見本院卷第85頁），及吳文雄為告訴
    人代收被告之票據，尚有退票之情形（詳本院卷第71頁吳文
    雄所提出代收票據明細表影本；其內容與上開原審卷第99頁
    代收票明細表相同）。惟由上開被告所簽發之票據付款情形
    ，足認被告持向告訴人借款之支票，直至94年底前，仍盡力
    兌現，顯見被告於借款後，仍有清償之意，係至95年後，因
    經濟惡化始無力償款，並非如告訴人指述全部未兌現，是自
    難憑告訴人之指述，或被告嗣後無力償款，即據此認定被告
    有何詐欺取財之犯意或施以詐術之行為。公訴意旨徒憑告訴
    人之指述而遽認被告有詐欺取財之犯行，容有未恰。
(五)、綜上所述，被告既難認具有詐欺取財之犯意，是其所辯應非
    虛妄，當難單憑告訴人之片面指述，遽認被告有詐欺取財之
    犯行，檢察官所為舉證，尚不足以證實被告確有詐欺犯行。
    此外，本院復查無其他積極證據足認被告有檢察官所指之上
    述犯行，惟公訴意旨認此部分與上開有罪部分有連續犯之裁
    判上一罪之關係，爰不另為無罪之諭知。
據上論斷，應依刑事訴訟法第368 條，判決如主文。
本案經檢察官蔡國禎到庭執行職務。
中    華    民    國    98    年    6     月    4    日
              刑事第六庭    審判長法  官  王憲義
                                  法  官  張盛喜
                                  法  官  邱永貴
以上正本證明與原本無異。
如不服本判決應於收受本判決後10日內向本院提出上訴書狀，其
未敘述上訴理由者，並得於提起上訴後10日內向本院補提理由書
狀（均須按他造當事人之人數附繕本）「切勿逕送上級法院」。
中    華    民    國    98    年    6     月    4    日
                                  書記官  鄭翠芬
附錄本判決論罪科刑法條：
刑法第201 條第1 項
意圖供行使之用，而偽造、變造公債票、公司股票或其他有價證
券者，處3 年以上10年以下有期徒刑，得併科3 千元以下罰金。
刑法第339 條第1 項
意圖為自己或第三人不法之所有，以詐術使人將本人或第三人之
物交付者，處5 年以下有期徒刑、拘役或科或併科1 千元以下罰
金。
附表一：
┌──┬──────┬───────┬────┬─────┬─────┐
│編號│ 發  票  日 │ 到   期   日 │票據號碼│ 票面金額 │ 發 票 人 │
│    │ （年月日） │  （年月日）  │        │（新臺幣）│          │
├──┼──────┼───────┼────┼─────┼─────┤
│ 1  │94年9 月22日│94年3 月5 日（│ 545634 │  25萬元  │「林美華」│
│    │            │應係95年3 月5 │        │          │Ｚ000000000│
│    │            │日之誤載）    │        │          │          │
├──┼──────┼───────┼────┼─────┼─────┤
│ 2  │94年9 月22日│95年3 月5 日  │ 545637 │  25萬元  │「林美華」│
│    │            │              │        │          │Ｚ000000000│
├──┼──────┼───────┼────┼─────┼─────┤
│ 3  │94年9 月22日│95年1 月25日  │ 545638 │  25萬元  │「林美華」│
│    │            │              │        │          │Ｚ000000000│
└──┴──────┴───────┴────┴─────┴─────┘
附表二：
┌──┬──────┬──────┬─────┬───┬─────────┐
│編號│ 發  票  日 │  票據號碼  │ 票面金額 │發票人│  付    款    人  │
│    │ （年月日） │            │（新臺幣）│      │                  │
├──┼──────┼──────┼─────┼───┼─────────┤
│ 1  │95年1 月2 日│TRC00000000 │  30萬元  │甲○○│臺東區中小企業銀行│
│    │            │            │          │      │鳳山分行（現改制為│
│    │            │            │          │      │荷商荷蘭銀行股份有│
│    │            │            │          │      │限公司鳳山分公司）│
├──┼──────┼──────┼─────┼───┼─────────┤
│ 2  │95年2 月15日│TRC00000000 │  50萬元  │甲○○│同上              │
├──┼──────┼──────┼─────┼───┼─────────┤
│ 3  │95年3 月15日│TRC00000000 │  50萬元  │甲○○│同上              │
├──┼──────┼──────┼─────┼───┼─────────┤
│ 4  │95年4 月5 日│TRC00000000 │  15萬元  │甲○○│同上              │
├──┼──────┼──────┼─────┼───┼─────────┤
│ 5  │95年1 月20日│TRC00000000 │  20萬元  │甲○○│同上              │
├──┼──────┼──────┼─────┼───┼─────────┤
│ 6  │95年1 月15日│TRC00000000 │ 150 萬元 │甲○○│同上              │
├──┼──────┼──────┼─────┼───┼─────────┤
│ 7  │95年3 月10日│TRC00000000 │40萬7000元│甲○○│同上              │
└──┴──────┴──────┴─────┴───┴─────────┘


司法院資訊處製作；財團法人民間司法改革基金會備份。
